# 请教陈版主；会计准则解释第 6 号的理解

提问人：banqi79 时间：2014-01-24 10:20:02
二、根据《企业会计准则第 20 号――企业合并》，在同一控制下的企业合并中，合并方在企业合并中取得的资产和负债，应当按照合并日在被合并方的账面价值计量。在被合并方是最终控制方以前年度从第三方收购来的情况下，合并方在编制财务报表时，应如何确定被合并方资产、负债的账面价值？ 答：同一控制下的企业合并，是指参与合并的企业在合并前后均受同一方或相同的多方最终控制，且该控制不是暂时性的。从最终控制方的角度看，其在合并前后实际控制的经济资源并没有发生变化，因此有关交易事项不应视为购买。合并方编制财务报表时，在被合并方是最终控制方以前年度从第三方收购来的情况下，应视同合并后形成的报告主体自最终控制方开始实施控制时起，一直是一体化存续下来的，应以被合并方的资产、负债（包括最终控制方收购被合并方而形成的商誉）
在最终控制方财务报表中的账面价值为基础，进行相关会计处理。合并方的财务报表比较数据追溯调整的期间应不早于双方处于最终控制方的控制之下孰晚的时间。
请问：最后一句话“合并方的财务报表比较数据追溯调整的期间应不早于双方处于最终控制方的控制之下孰晚的时间。”，这里的双方指的是哪双方？为什么是熟晚不是熟早？
我理解，双方指的是被合并方和最终控制方。我认为追溯调整的期间应该是 自被合并方 被 最终控制方控制之日起。所以觉得这句熟晚不合理。
望赐教！

回答人：chenyiwei
关于这一条的理解，可参阅《计学撮要 2013 》中的以下问题解答： 问题3-2-19（同一控制下合并中合并报表比较数据追溯调整的期间范围） 问题3-2-20（同一控制下企业合并中被合并方原非同一控制下合并产生的商誉的处理）